# 资产负债表日后事项的判断举例

提问人：wx_5ed465f72489 时间：2022-11-21 20:53:51
您好，陈老师
麻烦问下，关于资产负债表日后调整事项及资产负债表日后非调整事项的判断举例如下：
2021 年度ST东电发布年报，年报称：海航集团财务有限公司存款71,404,102.96 元，因其被申请破产重整，根据海航集团有限公司等 321 家公司实质合并重整方案及北京中企华资产评估有限责任公司对海航集团 321 家重整企业出具的《基于底层资产的拟以信托份额清偿的普通债权受偿能力估值分析专项说明》等资料，按预计偿还信托份额的25%转回。转回金额合计18,264,453.72元。
2022 年 4 月 27 日，ST海航公告海航集团破产重整计划获得法院审批，具体如下：
2022 年 4 月 24 日，在海南省高级人民法院的监督下，经依规公开遴选，确定由中信信托有限责任公司和光大兴陇信托有限责任公司组成的联合体为信托受托人。海航集团破产重整专项服务信托已依法成立。
2022 年 4 月 28 日，新三板上市公司海航冷链公告 2022 年年报，其中关于资产负债表日后事项描述如下：
(一) 重要的非调整事项
（ 2 ） 2022 年 4 月 24 日，根据海航集团破产重整方案，中信信托有限责任公司和光大兴陇信托有限责任公司组成的联合体为信托受托人。海航集团破产重整专项服务信托依法成立。
十一、 其他重要事项
3 、对 2020 会计年度全额计提减值关联方应收款冲回情况
因海航集团进入实质合并重整程序，本公司于 2020 会计年度将海航集团财务公司存款及关联方资金占用转为其他应收款并全额计提信用减值损失。 2021 年 10 月 31 日海南省高级人民法院出具（ 2021 ）琼破 1 号之六民事裁定书，依照《中华人民共和国企业破产法》第八十六条第二款之规定批准了《海航集团有限公司等三百二十一家公司实质合并重整案重整计划》。
2021 年度根据海航集团有限公司等 321 家公司实质合并重整方案及北京中企华资产评估有限责任公司出具的中企华评咨字（ 2022 ）第 1223 号《海航集团破产重整专项服务信托信托财产及普通信托份额评估咨询报告》等资料，并从谨慎性考虑，公司按每份普通信托份额价值不低于0.25元对相应应收账款进行坏账转回。
其中：应收海航集团财务有限公司存款932,244,822.03元，应收海航科技集团有限公司关联方资金占用款184,840,000.00元，应收海航云商投资有限公司关联方资金占用款111,834,957.60元，应收海航航空地面服务有限公司货款17,000,000.00元，应收海航货运有限公司货款34,635.90元，应收海航货运有限公司北京分公司货款14,738.00元。金额合计1,245,969,153.53元。按每份普通信托份额价值不低于0.25元进行转回，转回金额合计311,492,288.38元；
应收海航货运有限公司货款10,584,565.55元，因其被申请破产重整， 2020 年度全额计提减值准备，本年度按每份普通信托份额价值不低于0.25元进行转回，转回坏账准备金额2,646,141.39元。
应收上海家得利超市有限公司货款498,662.78元，根据*ST大集破产重整方案，预计以股票全额清偿，转回坏账准备金额498,662.78元。
上述ST东电、海航冷链对同一事项的处理，均未做为资产负债表日后调整事项进行处理
2021.12.31日前《重整计划》获得债权人通过，并通过法院的裁定批准， 2022 年度报告出具日前相关的《重整计划》由法院宣告重整完毕。ST东电、海航冷链于 2021 年度根据法院裁定批准的《重整计划》中的偿债方案，对应收的关联方资金占用债权的可收回性进行估计，从而相应转回 2020 年度计提的坏账准备。
《企业会计准则第 29 号一资产负债表日后事项》规定：“资产负债表日后调整事项，是指对资产负债表日已经存在的情况提供了新的或进一步证据的事项。资产负债表日后非调整事项，是指表明资产负债表日后发生的情况的事项。”
请问老师对于上述事项，我的理解应在资产负债表日后非调整事项。
理由如下：
21 年 12 月 31 日企业获取的信息为重整事项获得法院批准，重整计划能否执行完毕并不能确定，企业于报告出具日前根据新获得的信息，具以调整 2021 年的财务报表信息，并不适用于资产负债表日后调整事项中所述：“是指对资产负债表日已经存在的情况提供了新的或进一步证据的事项”而应为资产负债表日后发生的情况的事项。
因此ST东电、海航冷链对于上述事项的处理不正确，请问老师我这样理解正确吗？？？
多谢老师指导。

回答人：chenyiwei
你的理解有一定合理性，理论上这些事项都应作为非调整实现更为恰当。当然也可能有另外的观点，如果制定重整方案和计算清偿比例所依据的信息都是在资产负债表日之前已存在的，则也可能被认定为调整事项，但严格来说并不完全合理，因为制定重整方案和计算清偿比例并不仅仅取决于基础数据，还涉及重整方案的很多具体细节，如果这些方案细节在资产负债表日后才确定下来，则据此确定的债权可收回金额调整应被视为非调整事项。